臺北高等行政法院判決　　　　　　　　　　　　　　 九十年度訴字第五二七○號
　　　　　　　　　　　　　　　.
　　原　　　告　甲○○
　　被　　　告　台北市政府工務局
　　代　表　人　陳威仁(局長)
　　訴訟代理人　乙○○
　　　　　　　　丙○○
　　　　　　　　丁○○
右當事人間因建築法事件，原告不服台北市政府中華民國九十年六月二十一日府訴字
第九○○七四四二七○○號訴願決定，提起行政訴訟。本院判決如左︰
　　主  文
訴願決定及原處分均撤銷。
訴訟費用由被告負擔。
　　事  實
一、事實概要︰原告之臺北市○○區○○路五○六巷二十號一樓建築物開設「小太陽
    漫畫屋」，位於住宅區，領有被告核發之七六使字第○四五八號使用執照，原核
    准用途為「一般零售業」，前經目的事業主管機關即臺北市政府建設局查獲原告
    經營電子遊戲場業務，並以九十年月五日府建商字第九○○○五三八九○一號函
    及九十年二月十六日府建商字第九○○一五八九五○○號函，查告原告未辦理電
    子遊戲場業務之營利事業登記，擅自於上開地址設置主機連結分機，以電腦方式
    操縱供不特定人益智娛樂，依電子遊戲場業管理條例第十五條規定及公司法第十
    五條規定，移送臺灣臺北地方法院檢察署偵查，並副知被告，經被告審認系爭建
    築物之使用人所為上開行為，業有違反建築法第七十三條後段規定之情事，爰依
    同法九十條第一項規定，於九十年月二十七日北市工建字第九○四二四五二八○
    ○號函處原告之西門分公司新臺幣（以下同）六萬元罰鍰，並勒令停止違規使用
    。原告不服，提起訴願，經遭駁回，遂向本院提起行政訴訟。
二、兩造聲明：
　(一)原告聲明：訴願決定及原處分均撤銷。
　(二)被告未於言詞辯論期日到場，惟據其書狀所載聲明：判決駁回原告之訴。
三、兩造之爭點：
    原處分以系爭建築物之使用人，未經許可擅自違規使用作為電子遊戲場業，違反
    建築法第七十三條後段規定，是否合法？
甲、原告主張：
一、原告經臺北市政府於八十九年十一月八日核准於台北市○○區○○路五○六巷二
    十號一樓建築物開設「小太陽漫畫屋」，領有該府北市建商八九字第二三六五五
    二營利事業登記證；核准用途為「一般零售業」，其核准項目為(一)書籍、文具零
    售業。(二)玩具、娛樂用品零售業。(三)租賃業（漫畫、雜誌）。(四)食品、飲料零售
    業。(五)資訊軟體零售業。(六)飲料店業。(七)電子資訊供應服務業。前經萬華分局臨
    檢記錄為由，指原告未經核准擅自經營電子遊戲場業務。
二、原告所提供之電腦設備使用一小時後，若須繼續使用尚須再行消費，因此原告店
    內所提供之電腦設備有限，為保障其他消費者之使用權利，並希望消費者不要侷
    限於店內某項設備，而造成該項設備因過度使用所採取之因應措施，並非有營利
    之意圖。
三、是以，原處分機關並無其他積極事證，足認原告確有何違反建築法第七十三條後
    段之規定，而就本案臺灣臺北地方法院檢察署已為不起訴之處分，更可認原告並
    無違反建築法第七十三條後段規定之情事。
乙、被告主張：
一、按「建築物．．非經領得變更使用執照，不得變更其使用。」、「違反第七十三
    條後段規定擅自變更使用者，處建築物所有權人或使用人新台幣六萬元以上三十
    萬元以下罰鍰，並勒令停止使用。．．」建築法第七十三條後段及第九十條第一
    項分別定有明文。電子遊戲場業管理條例第三條規定：「本條例所稱電子遊戲場
    業，指設置電子遊戲機供不特定人益智娛樂之營利事業。」第四條第一項規定：
    「本條例所稱電子遊戲機，指利用電、電子、電腦、機械或其他類似方式操縱，
    以產生或顯示聲光影像、圖案、動作之遊樂機具，或利用上述方式操縱鋼珠或鋼
    片發射之遊樂機具。但未具影像、圖案，僅供兒童騎乘者，不包括在內。」經濟
    部八十七年十二月十五日經商字第八七二三０一八九號函釋：「主旨：檢送本部
    『研商電子遊戲機之主機板與框體查驗貼證實施要點及電視遊樂器或電腦附設投
    幣裝置營業如何登記管理』會議紀錄乙份，請查照。（附件）六、會議決議‧‧
    ‧（二）討論提案─有關業者利用電視遊樂器或電腦（磁碟、硬碟、光碟或網際
    網路）附設投幣裝置，從事營業行為，應歸屬於何種行業？如何管理案：
    一、上列營業型態，均非屬電子遊藝場業。二、以電腦使用網際網路之相關軟體
    及資料提供消費者，以電腦裝置磁碟片、硬碟、光碟片內儲存軟體資料供人遊戲
    ‧‧‧等方式或類似方式，收取費用之營業行為，應輔導業者，依公司行號營業
    項目代碼表登記為J0000000其他娛樂業‧‧‧」經濟部商業司八十九年四月二十
    七日經商七字第八九二０七四八一號函釋：「主旨：關於所詢電子遊戲機疑義，
    復如說明，請查照。說明：‧‧‧二、有關業者利用下列設備裝置從事行為，應
    登記公司行號營業項目代碼J0000000其他娛樂業：‧‧‧（一）利用電視遊樂器
    裝置，提供卡匣供人操作娛樂。（二）利用電腦功能以磁碟、光碟供人遊戲娛樂
    。（三）利用電腦網際網路擷取遊戲供人遊戲。‧‧‧。」經濟部九十年三月二
    十日經（九０）商字第０九００二０五二一一號公告說明三、「參照行政院主計
    處中華民國行業分類標準，小類『900休閒服務業』，凡從事綜合遊樂園、視聽
    及視唱中心、特殊娛樂場所、電子遊戲場等經營及其他休閒服務之行業均屬之。
    本案『資訊休閒服務業』擬比照前揭主計處行業分類標準之精神，將其歸類於娛
    樂業項下範疇‧‧‧。」臺北市議會八十九年一月十二日議法字第０一一０號決
    議通過之「臺北市土地使用分區管制規則第五條土地及建築物使用組之使用項目
    」：三十二、第三十二組：娛樂服務業‧‧‧(二)歌廳(三)夜總會、俱樂部‧‧‧(五)
    電動玩具店‧‧‧(十一)酒店(十二)電腦網路遊戲。」
二、查系爭建築物位於住宅區，領有七六使字第○四五八號使用執照，核准用途為「
    一般零售業」，未經辦理變更使用執照，原告之「小太陽漫畫屋」擅自違規使用
    經營電子遊戲場業、其他娛樂業，案經目的事業主管機關即本市建設局以九十年
    月五日府建商字第九○○○五三八九○一號函及九十年二月十六日府建商字第九
    ○○一五八九五○○號函，查告原告未辦理電子遊戲場業務之營利事業登記，擅
    自於上開地址設置主機連結分機，以電腦方式操縱供不特定人益智娛樂，被告認
    系爭建築物之使用人所為上開行為，業有違反建築法第七十三條後段規定之情事
    ，爰依同法九十條第一項規定，於九十年月二十七日北市工建字第九○四二四五
    二八○○號函處原告之西門分公司新臺幣（以下同）六萬元罰鍰，並勒令停止違
    規使用，並無違誤。
三、又按公司行號以電腦裝置磁片硬碟、光碟片儲存軟體資料供人遊戲等方式或利用
    電腦網際網路擷取遊戲供人遊戲等類似方式之業務，其營業項目應列為「其他娛
    樂業」已如前述，查原告實際所營及經目的事業主管機關即本市建設局認定為電
    子遊戲場，核與使用執照所載建築物用途為餐廳、飲食店，分屬不同組別。按「
    建築法第七十三條執行要點」規定，原告實際從事之電子遊戲場業務，屬Ｂ類（
    商業類）第一組（Ｂ─３），為「供娛樂消費、處封閉或半封閉之場所」，而一
    般零售業則屬辦公、服務類第三組（Ｇ─３），為「供一般門診、零售、日常服
    務之場所」。另據內政部八十八年七月十六日臺八八內營字第八八七三八六九號
    函釋說明（一）決議：「1.按建築法第七十三條執行要點係將建築物用途依使用
    強度及危險指標分為九類二十四組，視建築物用途如有擅自跨類組變更，始違反
    建築法第七十三條後段規定，而依同法第九十條第一項規定處罰‧‧‧」在案。
    揆諸首揭規定，本局依建築法第九十條第一項規定，於八十九年十二月四日以北
    市工建字第八九三五二三六八００號函處使用人即原告新臺幣六萬元罰鍰並勒令
    停止違規使用並無違誤。
四、原告行政訴訟理由所述有關營業類別性質乙節，查原告實際所為業務行為，營業
    性質屬電子遊戲場業及其他娛樂業已如前述。原告主張其營業類別為「資訊休閒
    服務業」部分，惟按經濟部九十年三月二十日經（九０）商字第０九００二０五
    二一一號公告，係將現行「其他娛樂業」整併為「資訊休閒服務業」，惟其行業
    別與視聽及視唱中心、特殊娛樂場所、電子遊戲場等仍擬歸類於娛樂業項下之範
    疇。另按「臺北市土地使用分區管制規則第五條土地及建築物使用組之使用項目
    」規定，亦將電腦網路遊戲業（即前所述之資訊休閒服務業）與歌廳、夜總會、
    俱樂部、電動玩具店、酒店等業種併同歸屬於第三十二組之娛樂服務業項下，是
    被告依據「建築法第七十三條執行要點」第一條規定依使用類組定義認定其他娛
    樂業、資訊休閒服務業屬Ｂ類（商業類）第一組（Ｂ─３），為「供娛樂消費、
    處封閉或半封閉之場所」並無違誤。
五、本案所供使用為電子遊戲場業、其他娛樂業等，與系爭建築物原核准用途「一般
    零售業」顯屬不同組別，是不論原告之使用型態為何，均無礙本件違規事實之成
    立，況其營利事業登記證核准營業項目內容非為提供他人上網遊戲用，非如原告
    主觀認知逕指被告上開處分違反依法行政原則，故行政訴訟理由不足採據。
六、末查行政機關對人民不履行行政法上義務時，迫其履行義務或督促使其與履行義
    務同一狀態，所採取之處分方式與程度，均應符合比例原則，於能實現義務之方
    法中選擇對義務人侵害最小之方法實施之，不得逾必要之程度，此為行政程序法
    第七條所明定，故於適用建築法第九十條規定予以處分時，自宜參酌。按原告違
    規使用系爭建築物違反建築法第七十三條後段規定情事，依法自得適用建築法第
    九十條規定予以處分，且為阻遏系爭建築物繼續違規使用，暨貫徹前揭法律規定
    並保護公益及考量該建築物之違法使用狀態與嚴重程度，被告依建築法第九十條
    第一項規定，按其所營事業獲利程度及影響層面所為之罰鍰額度，核與比例原則
    相符，且為最低限額，併予敘明。
　　理  由
一、本件被告受合法通知無正當理由未於言詞辯論期日到場，核無民事訴訟法第三百
    八十六條各款所列情形，爰依行政訴訟法第二百十八條準用民事訴訟法第三百八
    十五條、第三百八十六條之規定，由原告聲請而為一造辯論判決。
二、相關法令：本件兩造爭議所指陳之相關法規及行政令函甚多，茲臚列如下：
  (一)建築物使用管理部分：
    1.按「建築物．．非經領得變更使用執照，不得變更其使用。」、「違反第七十
      三條後段規定擅自變更使用者，處建築物所有權人或使用人新台幣六萬元以上
      三十萬元以下罰鍰，並勒令停止使用。．．」建築法第七十三條後段及第九十
      條第一項分別定有明文。
    2.內政部八十八年七月七日修正公布建築法第七十三條執行要點第一條「依本法
      條規定，建築物非經領得變更執照，不得變更其使用。建築物使用應按其使用
      強度及危險指標分類、分組，如附表一。附表一未列舉之使用項目，由直轄市
      、縣（市）主管機關依使用類組定義認定之，並定期每季報請中央主管建築機
      關備查。」。
    3.臺北市政府營利事業登記建築物用途審查作業原則「三、申請營利事業登記建
      築物用途審查，應由申請人檢附左列正本、影本或謄本之證明文件及圖說：（
      一）合法房屋證明，得檢附左列證明文件之一：１建築物使用執照（部分使用
      執照）．．．（二）士地使用分區證明。但所附建築物使用執照已明確記載土
      地使用分區分級者（如：住三、住四、商一．．等），免附土地使用分區證明
      。．．五、申請營利事業登記，其營業用途與建築物使用執照核准用途相符，
      得准予登記。六、申請營利事業登記，其營業用途與建築物使用執照核准用途
      不符，但符合左列二條件者，得准予登記，免再辦理變更使用執照，且免附使
      用範圍證明：．．（二）使用執照原核准用途及申請營業用途均屬附件「建築
      物用途分類及使用強度區分表」（如附表二）所列之使用組別，且原核准用途
      與申請營業用途係屬同類，或原核准用途係屬較高強度類別而申請營業用途係
      屬較低強度類別者（但附表備註欄另有規定者從其規定）。
    4.八十八年十二月四日公布臺北市土地使用分區管制規則第五條：本都市計畫範
      圍內土地及建築物之使用，依其性質、用途、規模，分為左列各組：．．十九
      、第十九組：一般零售業甲組。二十、第二十組：一般零售業乙組。．．第二
      十七組：一般服務業。．．第三十二組：娛樂服務業。．．第二十二條：在第
      二種商業區內得為左列規定之使用：．．一、允許使用．．（十五）第十九組
      ：一般零售業甲組。（十六）二十、一般零售業乙組．．（二一）第二十七組
      ：一般服務業。．．二、附條件允許使用．．（三）第三十二組：娛樂服務業
      ．．。
    5.八十九年三月十三日臺北市政府發布臺北市土地使用分區管制規則第五條土地
      及建築物使用組之使用項目．．二十七第二十七組：一般服務業．．（二二）
      提供場地供人閱讀（K書中心）、資訊網路站。．．三十二第三十二組娛樂服
      務業．．（十二）電腦網路遊戲。
  (二)公司登記部分：
    1.經濟部八十九年六月十七日經（八九）商字第八九二一○五○五號函釋略以：
      「有關利用電腦擷取網際網路供人遊戲之行業，請依本部八十七年十二月十五
      日經（八七）商字第八七二三○一八九號會議記錄辦理，因該行業非屬電子遊
      戲場業，自無「電子遊戲場業管理條例」之適用。
    2.經濟部八十九年二月十五日經（八九）商字第八九二○二四四六號函略以：「
      所稱網路咖啡餐飲事業，如係指經營咖啡店另設置電腦供人為網際網路之使用
      ，應分別登記為『F501030飲料店業』及『I301030電子資訊供應服務業』。其
      中有關業者設置個人電腦供人為網際網路之使用，係指以計時收費方式提供消
      費者透過網際網路查詢、使用之資料、軟體（不含擷取網路遊戲軟體供人遊戲
      ）」、「以電腦使用網際網路之相關軟體及資料提供消費者、以電腦裝置磁碟
      片、硬碟、光碟片內儲存軟體資料供人遊戲、以電視遊樂器及遊樂卡匣供人遊
      戲等方式，收取費用之營業行為，應‧‧‧登記為J799990 其他娛樂業（應具
      體訂明）。上開會議紀錄討論提案決議所載『以電腦使用網際網路之相關軟體
      及資料提供消費者』，係指利用電腦擷取網際網路之遊戲軟體供人遊戲。」、
      「惟如兼具上開二者業務行為，則應分登記『I301030電子資訊供應服務業』
      及『J799990其他娛樂業（利用電視遊樂器裝置，提供卡匣供人操作娛樂；利
      用電腦功能以磁碟、光碟供人遊戲娛樂；利用電腦擷取網際網路供人遊戲）』
      。」
    3.經濟部八十九年四月二十七日經（八九）商七字第八九二○七四八一號函略以
      ：「有關業者利用下列裝置從事營業行為，應登記公司行業營業項目代碼799
      90其他娛樂業（應具體訂明）：（一）利用電視遊樂器裝置、提供卡匣供人操
      作娛樂。（二）利用電腦功能以磁碟、光碟供人遊戲娛樂。（三）利用電腦網
      際網路擷取遊戲供人遊戲。」
    4.八十九年十二月四日被告為本件處分時，依公司登記主管機關經濟部之函釋結
      論為：（一）利用電腦擷取網際網路供人遊戲之行業非屬電子遊戲場業，無「
      電子遊戲場業管理條例」之適用。（二）經營網路咖啡店除登記『 F501030飲
      料店業』外，如有利用電腦網際網路擷取遊戲供人遊戲應登記公司行業營業項
      目代碼79990其他娛樂業（應具體訂明） ；否則如僅擷取一般資料使用，可僅
      登記為『I301030電子資訊供應服務業』。如後二者兼具，應分別登記。
三、本件坐落臺北市○○區○○路五○六巷二十號一樓建築物，開設「小太陽漫畫屋
    」，位於住宅區，有被告核發之七六使字第○四五八號使用執照，原核准用途為
    「一般零售業」，所領有該府北市建商八九字第二三六五五二營利事業登記證，
    核准用途為「一般零售業」，其核准項目為(一)書籍、文具零售業。(二)玩具、娛樂
    用品零售業。(三)租賃業（漫畫、雜誌）。(四)食品、飲料零售業。(五)資訊軟體零售
    業。(六)飲料店業。(七)電子資訊供應服務業。經萬華分局查得原告在系爭建築物內
    經營包括利用電腦網際網路擷取遊戲供人遊戲之網路咖啡店之事實，為兩造所不
    爭執，並有使用執照經濟部公司執照、臺北市政府營利事業登記證等件影本附於
    原處分卷可稽，自堪信為真實。
四、經查，原告被查獲經營俗稱為網路咖啡店之業務，其實際經營內容包括（一）提
    供電腦網際網路設備供人上網查詢資料（二）利用電腦功能以磁碟、光碟供人遊
    戲娛樂。（三）利用電腦網際網路擷取遊戲供人遊戲，並為原告所不爭執。查系
    爭建築物位於住宅區，領有六九使字第０七六五號使用執照，核准用途為「店舖
    、辦公室、集合住宅」。又按公司行號以電腦裝置磁片硬碟、光碟片儲存軟體資
    料供人遊戲等方式或利用電腦網際網路擷取遊戲供人遊戲等類似方式之業務，其
    營業項目應列為「其他娛樂業」已如前述，查原告實際所營及經目的事業主管機
    關即本市建設局認定為電子遊戲場，核與使用執照所載建築物用途為餐廳、飲食
    店，分屬不同組別。按「建築法第七十三條執行要點」規定，原告實際從事之電
    子遊戲場業務，屬Ｂ類（商業類）第一組（Ｂ─３），為「供娛樂消費、處封閉
    或半封閉之場所」，，而一般零售業則屬辦公、服務類第三組（Ｇ─３），為「
    供一般門診、零售、日常服務之場所」，屬不同組別。另據內政部八十八年七月
    十六日臺八八內營字第八八七三八六九號函釋說明（一）決議：「1.按建築法第
    七十三條執行要點係將建築物用途依使用強度及危險指標分為九類二十四組，視
    建築物用途如有擅自跨類組變更，始違反建築法第七十三條後段規定，而依同法
    第九十條第一項規定處罰‧‧‧」在案。而原告實際經營之業務中，提供電腦功
    能以磁碟、光碟供人遊戲娛樂，或利用電腦網路擷取遊戲，供人遊戲，即顯非商
    業類中之「供不特定人士餐飲，且直接使用燃具」所能涵蓋。依其實際使用情形
    ，應屬上述分類表中B1類「供娛樂消費，處封閉或半封閉場所」，如KTV等，或
    D1類「供低密度使用人口運動休閒之場所」，如保齡球館、溜冰場等。惟無論係
    B1或D1類，其使用強度及危險指標之要求，均高於原告西門分公司所在之建築物
    經核准使用之範圍，原告確有未經變更建築物使用執照所許可使用之範圍，即擅
    自為違規使用建築物之情形。
五、另按直轄市應擬定都市計畫。「都市計畫得劃定住宅、商業、工業等使用區，並
    得視實際情況需要，劃定其他使用區或特定專用區。前項各使用區，得視實際需
    要，再予劃分，分別予以不同程度之使用管制」「對於都市計畫各使用區及特定
    專用區內土地及建築物之使用．．．等事項，省（市）政府得依據地方實際情況
    ，於本法施行細則中作必要之規定。」「都市計畫經公布實施後，應依建築法之
    規定，實施建築管理」，都市計畫法第十條第一款、第三十二條、第三十九條、
    第四十條定有明文。故有關都市計畫土地使用分區之使用管制及建築管理為地方
    政府之職掌，地方政府自得頒布自治規章以為規範，此參諸地方制度法第十八條
    第六款規定(一)直轄市都市計畫之擬定、審議、及執行(二)直轄市建築管理等為直轄
    市自治事項益明。台北市政府為執行上述有關法規（包含前述內政部所頒布之「
    建築法第七十三條執行要點」），定有台北市「土地使用分區管制規則」，並就
    營利事業登記與建築物准許使用範圍之關係定有「台北市政府營利事業登記建築
    物用途審查作業原則」。究其內容，乃係就內政部所頒「建築物第七十三條執行
    要點」更進一步為詳細之規定。而原告營業地點之建築物，處於住宅區，其核准
    用途為「一般零售業」，原告實際經營之營業，並非被核准之營業範圍。故原告
    並非因核准成立開始營業後，有新法令之公佈，始由可以合法經營俗稱網路咖啡
    之營業，變更為違法；換言之，經營具有娛樂休閒性質之網路咖啡營業，本非原
    告被主管機關許可在系爭建築物營業之範圍。至於八十九年三月十三日台北市政
    府發佈之「台北市土地使用分區管制規則第五條土地及建築物使用組之使用項目
    」針對市下頗為流行、新興之網路咖啡營業應於何種土地使用分區及建築物使用
    之組別，始可營業，作一明確之規範，將之列為第三十二組娛樂服務業之（十二
    ）電腦網路遊戲，僅係就原來一般業者對於網路咖啡營業相關法令之誤解，予以
    釐清並明確規定，對於原告既有之法律上權益並無任何影響。
六、惟查，原處分以原告有未經核准擅自經營「電子遊戲場業」之行為，乃依同法第
    九十條規定處以罰緩並命停止電子遊戲場業之違規使用，仍有可議之處。蓋依電
    子遊戲場業管理條例第三條「本條例所稱電子遊戲場業，指設置電子遊戲機供不
    特定人益智娛樂之營利事業。」、第四條「本條例所稱電子遊戲機，指利用電、
    電子、電腦、機械或其他類似方式操縱，以產生或顯示聲光影像、圖案、動作之
    遊樂機具，或利用上述方式操縱鋼珠或鋼片發射之遊樂機具。但未具影像、圖案
    ，僅供兒童騎乘者，不包括在內。．．」、第六條「電子遊戲機之製造業、進口
    人或軟體設計廠商，應於製造或進口前，就其軟體，向中央主管機關申請核發評
    鑑分類文件；並於出廠或進口時，向中央主管機關申請查驗，合格者，發給機具
    類別標示證。．．」之規定觀之，利用電腦擷取網際網路供人遊戲之行業，顯非
    屬電子遊戲場業；商業主管機關經濟部八十九年六月十七日經（八九）商字第八
    九二一○五○五等號函釋亦認有關利用電腦擷取網際網路供人遊戲之行業，非屬
    電子遊戲場業，無「電子遊戲場業管理條例」之適用；且台北市政府依違反電子
    遊戲場業管理條例將其移送檢察官偵查部分，亦經臺北地方法院檢察署檢察官為
    不起訴處分，有該不起訴處分書影本附卷可參。故本件原告並無經營電子遊戲場
    業之行為甚明，被告以其有該行為據以裁處罰鍰及勒令其停止實際上並未從事之
    電子遊戲場業務之使用，即有未合，訴願決定予以維持尚嫌疏略，應認為原告起
    訴為有理由，由本院將訴願決定及原處分予以撤銷，由被告另為適法之處分。
據上論結，本件原告之訴有理由，爰依行政訴訟法第二百十八條、第九十八條第三項
，民事訴訟法第三百八十五條第一項前段，判決如主文。
中　　　華　　　民　　　國　　九十一　　年　　　八　　　月　　　八　　　日
                        臺 北 高 等 行 政 法 院  第七庭
                                       審 判 長  法  官  鄭小康
                                                 法  官  林金本
                                                 法  官  黃秋鴻
右為正本係照原本作成。
如不服本判決，應於送達後二十日內，向本院提出上訴狀並表明上訴理由，如於本判
決宣示後送達前提起上訴者，應於判決送達後二十日內補提上訴理由書（須按他造人
數附繕本）。
中　　　華　　　民　　　國　　九十一　　年　　　八　　　月　　 十四 　　日
　　　　　　　　　　　　　　　　　　　　         書記官　黃瑞芬
